【裁判字號】    98,訴,237
【裁判日期】    980713
【裁判案由】    塗銷土地所有權移轉登記等
【裁判全文】
臺灣新竹地方法院民事判決               98年度訴字第237號
原      告  第一商業銀行股份有限公司
法定代理人  戊○○
訴訟代理人  辛○○
被      告  乙○○
訴訟代理人  蔡宜真律師
訴訟代理人  廖國欽律師
被      告  庚○○
被      告  甲○○
上列當事人間塗銷土地所有權移轉登記等事件，本院於民國98年
6月29日辯論終結，判決如下：
    主  文
原告先、備位之訴均駁回。
訴訟費用由原告負擔。
    事  實
壹、原告方面：
一、訴之聲明：
(一)、先位聲明：
  1.確認被告乙○○與被告庚○○間於民國97年12月15日，及被
    告庚○○與被告甲○○間於98年1 月17日就附表所示不動產
    所為買賣關係不存在。
  2.被告乙○○與被告庚○○間於97年12月15日所為之所有權移
    轉登記（新竹市地政事務所以97年空白字第336550號收件，
    登記原因：買賣），暨被告庚○○與被告甲○○間於98年1
    月17日所為之所有權移轉登記（新竹市地政事務所以98年空
    白字第008930號收件，登記原因：買賣）均予以塗銷。
  3.訴訟費用由被告等連帶負擔。
(二)、備位聲明：
  1.被告乙○○與被告庚○○間於97年12月15日，及被告庚○○
    與被告甲○○間於98年1 月17日就附表所示不動產所為買賣
    關係，及97年12月15日、98年1 月17日所為之所有權移轉登
    記均應予撤銷。
  2.被告庚○○應就附表所示之不動產於97年12月15日所為之所
    有權移轉登記（新竹市地政事務所以97年空白字第336550號
    收件，登記原因：買賣）、暨被告甲○○應就附表所示之不
    動產於98年1 月17日所為之所有權移轉登記（新竹市地政事
    務所以98年空白字第008930號收件，登記原因：買賣）均予
    以塗銷。
  3.訴訟費用由被告等連帶負擔。
二、原告起訴主張：
(一)、緣被告乙○○係訴外人振宣企業股份有限公司（下稱振宣公
    司）之負責人，振宣公司於96年11月20日邀同被告乙○○為
    連帶係證人向原告借款。詎自97年11月24日後，振宣公司即
    未依約履行前開債務，計尚積欠原告本金新臺幣（下同）41
    ,586,089元及其利息、違約金。
(二)、經查，被告乙○○於前述債務逾期之際，為逃避強制執行，
    竟先與被告庚○○於97年12月15日假買賣之名，將其名下原
    所有如附表所示之不動產（下稱系爭房地）辦理所有權移轉
    登記予被告庚○○；被告庚○○復於98年1 月7 日以同一手
    法將系爭房地於同年月17日辦理所有權移轉登記予被告甲○○。被告乙○○嗣後就其對原告之債務分文未償，且其產權
    移轉過程之頻繁迅速，顯見被告藉其間虛偽意思之聯絡，以
    規避原告為強制執行。是被告間通謀虛偽之買賣合意，依民
    法第87條第l 項規定，渠等意思表示自屬自始當然無效，其
    間買賣關係自始無效，故被告間所為以買賣為原因關係、而
    移轉系爭房地所有權之登記，即應予塗銷。
(三)、退步言之，本院倘認前開被告間之買賣行為不因通謀虛偽意
    思表示而無效。惟查，被告乙○○之責任財產本已不足以清
    償前開對原告所負之債務，竟仍與被告庚○○、被告甲○○
    就系爭房地辦理移轉登記，致原告對被告乙○○之債權因而
    履行不能或有困難。且觀諸其間產權移轉時程頻繁迅速，被
    告乙○○與被告庚○○、被告庚○○與被告甲○○間二次就
    系爭房地辦理移轉登記時間頻繁迅速，異於房地產交易常情
    ，難謂系爭房地轉得人即被告庚○○、被告甲○○二人為善
    意無辜，應認渠等行為已害及原告之債權，核應屬民法第24
    4 條第2 項之詐害原告債權之舉。是原告自仍得依民法第24
    4 條第2 項規定，訴請撤銷上開系爭房地之買賣行為及所有
    權移轉登記行為，並依同條第4 項規定，訴請命被告庚○○
    、被告甲○○二人應分別將系爭不動產所有權移轉登記予以
    塗銷，回復原狀。
貳、被告方面：
一、答辯聲明：
(一)、原告之訴全部駁回。
(二)、訴訟費用由原告負擔。
二、被告乙○○部分：
(一)、按當事人主張有利於己之事實者，就其事實有舉證之責任，
    民事訴訟法第277 條定有明文。又第三人主張表意人與相對
    人通謀而為虛偽意思表示者，該第三人應負舉證之責。表意
    人與相對人通謀而為虛偽意思表示者，依民法第87條第1項
    規定，其意思表示固屬無效，惟由第三人以之為訴訟原因出
    而主張者，依舉證責任分配之原則，自應由該第三人先行立
    證。最高法院48年台上字第29號判例、57年度台上字第1862
    號判決亦著有明文 。
(二)、依土地及建物登記簿謄本之記載，本件被告就位於新竹市○
    區○○段第0000-0000 地號土地暨坐落同上段第00000-000
    建號（即門牌號碼「新竹市○○路243 號」）之房屋所有權
    全部（下稱「系爭房地」），買賣發生日期係於97年12月1
    日，而登記日期係於97年12月15日；又查，同案被告庚○○
    於系爭房地契約作成後，除於同年12月2 日匯款支付被告乙○○系爭房地買賣簽約款90萬元外，分別再於同年12月10日
    及同年12月15日匯款支付其餘價金135 萬元及225 萬元，以
    上交易明細均有買賣不動產契約契約書、台新國際商業銀行
    匯款單據及被告乙○○之華南銀行帳戶交易明細資料（即「
    華南商業銀行竹東分行」，帳號為「000-00-000000-0 」可
    稽，足以說明本案被告間確有買賣關係存在，並非如原告所
    述有通謀虛偽之情；是以，本案被告間之買賣交易既為真實
    ，當然即無通謀虛偽可言。故原告主張被告乙○○為脫產而
    將系爭不動產移轉登記給同案被告庚○○，縱依常情以論，
    實難謂相合。
(三)、況系爭房地買賣契約係委由地政士（即「齊家代書丁○○地
    政士事務所」，址設「新竹縣竹北市○○○路769 號」）所
    代辦登記，如本案真有通謀虛偽之情形，被告等又何需另再
    支付地政士代辦服務費用以完成相關買賣登記，因此原告主
    張本件買賣有通謀虛偽之情形，實屬無稽。原告除其主觀之
    推論外，並未提出任何證據證明，遽然起訴主張被告間之買
    賣契約為通謀虛偽意思表示，自無足取。揆諸前揭說明，既
    然本件原告應負舉證責任，原告又未能舉證證明被告二人間
    為通謀虛偽之買賣契約，原告請求塗銷所有權移轉登記，難
    認有理由，應予駁回。
(四)、至於原告主張被告之買賣行為詐害原告債權乙節，按債務人
    所為之有償行為，於行為時，明知有損害於債權人之權利者
    ，以受益人於受益時亦知其情事者為限，債權人得聲請法院
    撤銷之，民法第244 條第2 項定有明文。因此，在買賣行為
    之情形，須對價與客觀價值顯不相當，始能認為債務人明知
    有損害於債權人之權利，及受益人亦知情受益。苟其對價與
    客觀價值非不相當，則債務人之財產並未減少，難謂有損害
    於債權人之權利，且買受人支出相當之對價而買受其物，亦
    無受益之可言，自非債權人所得任意訴請撤銷。查系爭不動
    產買賣契約經作成後，同案被告庚○○均按約定支付買賣款
    項情形已如前述，由以上價金支付之繁瑣，及逐次分筆給付
    等情以觀，實與一般之分期付款買賣無異；且系爭房地契約
    價金均有一一付清，如有意詐害債權，實無必要如此大費周
    章。本案亦屬有償之行為，此與無償之行為大異其趣，原告
    自應依前開規定就「債務人所為之有償行為，於行為時明知
    有損害於債權人之權利者，以受益人於受益時亦知其情事者
    為限，債權人得聲請法院撤銷之。」等要件事實負舉證責任
    ，即應依民事訴訟法第277 條規定：「當事人主張有利於己
    之事實者，就其事實有舉證之責任。」換言之，明知之事實
    ，乃有利於債權人之要件，亦應由主張該利己事實存在之債
    權人，負舉證之責，不得僅以推定之詞，資為不利於債務人
    之判斷。本件自不足認定系爭買賣契約之對價為顯不相當，
    亦難憑認系爭買賣確有損害原告權利之情事。除此，原告又
    未能舉出確切之證據以明，其主張被告間上開法律行為，損
    害原告債權，屬詐害行為乙情，亦屬無據。
三、被告庚○○部分：
    被告庚○○向被告乙○○購買系爭房地之價金為4,500,000
    元，嗣賣予被告溫清華之價金為4,550,000 元，且係透過代
    書為之。而被告庚○○先後與被告乙○○及被告甲○○間之
    買賣行為日期接近係因被告庚○○資金發生困難，為了避免
    跳票。被告間就系爭房地之買賣及移轉行為並非通謀虛偽意
    思表示。我跟被告甲○○沒有關係，正式簽約大概是在98年
    1 月左右，因為書面都是代書跟房屋仲介在處理，我是跟乙○○在去年年中談的，年底就有買賣。賣這棟房子，是因為
    97年底我財務上有問題，我是透過東森房屋竹北分店己○○
    ，我跟乙○○買賣是因為我們原本有認識，我96年結婚因為
    婆媳關係有跟乙○○談過，乙○○當時很積極的遊說我買這
    棟房子，當初本來是父親跟老婆要幫忙出這筆錢，但是兩筆
    錢都沒有進來，後來是靠我的存款及貸款購買，我買的時候
    450 萬元，賣的時候是455 萬元，只是因為我資金上有缺口
    ，為了避免跳票，所以趕緊把房屋賣出去。我97年11月有找
    代書，賣的時候也是透過代書。
四、被告甲○○部分：
    被告甲○○係透過東森房屋仲介股份有限公司與被告庚○○
    就系爭房地簽訂買賣契約，給付價金方式為匯款。
、兩造不爭執事項
一、被告乙○○係振宣公司之負責人，振宣公司於96年11月20日
    邀同被告乙○○為連帶係證人，向原告借款。迄今尚積欠原
    告本金41,586,089元及其利息、違約金。
二、被告乙○○與被告庚○○間就系爭房地之買賣原因關係發生
    於97年12月1 日，並於同年月15日辦理系爭房地所有權移轉
    登記。
三、被告庚○○與被告甲○○間就系爭房地之買賣原因關係發生
    於98年1 月7 日，並於同年月17日辦理系爭房地所有權移轉
    登記。
四、前開事實，有原告提出之公司及分公司基本資料、約定書、
    保證書、撥款申請書兼借款憑證、放款戶授信明細查詢單、
    土地登記第二類謄本、建物登記第二類登記謄本、新竹市新
    竹市地政事務所網路申領異動索引、財政部臺灣省北區國稅
    局96年度綜合所得稅各類所得資料清單為證，被告亦不爭執
    。
肆、法院之判斷：
一、先位聲明之請求：
(一)、原告主張被告乙○○於前述債務逾期之際，為逃避強制執行
    ，竟先與被告庚○○於97年12月15日假買賣之名，將其名下
    系爭房地辦理所有權移轉登記予被告庚○○；被告庚○○復
    於98 年1月7 日以同一手法將系爭房地於同年月17日辦理所
    有權移轉登記予被告甲○○。且其產權移轉過程之頻繁迅速
    ，顯見被告藉其間虛偽意思之聯絡，以規避原告為強制執行
    。是被告間通謀虛偽之買賣合意，其間買賣關係自始無效，
    被告間所為以買賣為原因關係、而移轉系爭房地所有權之登
    記，即應予塗銷等事實，提出土地登記第二類謄本、建物登
    記第二類登記謄本、新竹市新竹市地政事務所網路申領異動
    索引、財政部臺灣省北區國稅局96年度綜合所得稅各類所得
    資料清單（均影本）為證。原告主張之上開事實為被告否認
    ，被告乙○○辯稱：被告乙○○系爭房地之買賣，被告庚○○於系爭房地買賣契約簽訂後，除於同年12月2 日匯款支付
    被告乙○○系爭房地買賣簽約款900,000 元，另於同年12月
    10日及同年12月15日匯款支付其餘價金1,350,000 元、2,25
    0,000 元。本件被告乙○○與被告庚○○間確有買賣關係存
    在且係屬真實，提出不動產買賣契約書、存摺明細、匯款回
    條、服務費收據（均影本）為證。被告庚○○辯稱：被告庚○○向被告乙○○購買系爭房地之價金為4,500,000 元，嗣
    賣予被告甲○○之價金為4,550,000 元，被告庚○○先後與
    被告乙○○、甲○○間之買賣行為日期接近係因被告庚○○
    資金發生困難，為避免跳票。被告間就系爭房地之買賣及移
    轉行為並非通謀虛偽意思表示等語，提出存摺、不動產買賣
    契約書、被告乙○○提出之本票、匯款申請書（均影本）為
    證。被告甲○○辯稱係透過東森房屋與被告庚○○就系爭房
    地簽訂買賣契約，確有給付價金等語。提出契稅繳款書、不
    動產買賣契約書、匯款申請書（均影本）為證。
(二)、按當事人主張有利於己之事實者，就其事實有舉證之責任，
    民事訴訟法第277 條前段定有明文。又第三人主張表意人與
    相對人通謀而為虛偽意思表示者，該第三人應負舉證之責；
    亦即表意人與相對人通謀而為虛偽意思表示者，依民法第87
    條第1項 規定，其意思表示固屬無效，惟由第三人以之為訴
    訟原因出而主張者，依舉證責任分配之原則，自應由該第三
    人先行立證（最高法院48年度台上字第29號判例，51年度台
    上字第1885 號 、57年度台上字第1862號判決意旨參照）；
    查本件原告主張被告間就系爭房地之買賣契約係屬通謀虛偽
    意思表示而簽訂，應為無效云云，既為被告所否認，揆諸前
    開說明，則原告自應就被告等所為之買賣契約係屬通謀虛偽
    意思表示之事實負舉證責任。
(三)、系爭房地於97年12月1 日由被告乙○○與被告庚○○簽訂買
    賣契約，買賣價金共450 萬元，由被告庚○○分3 次匯款予
    被告乙○○，有被告乙○○提出之不動產買賣契約書、存摺
    明細、匯款回條、服務費收據、契稅繳款書為證，系爭房地
    於97年12月15日由被告乙○○移轉登記予被告庚○○，嗣於
    98年1 月7 日由被告庚○○與被告甲○○簽訂買賣契約，買
    賣價金455 萬元，於98年1 月17日由被告庚○○移轉登記予
    被告甲○○，亦有新竹市地政事務所98年4 月22日新地登字
    第0980003043號函及函附土地登記申請書、土地登記謄本、
    建物登記謄本、新竹市地政事務所網路異動索引資料可佐，
    而甲○○第1 、2 期款係以匯款支付價金，第3 期款以現金
    支付，有被告庚○○提出之存摺、不動產買賣契約書、匯款
    申請書及被告甲○○提出之契稅繳款書、不動產買賣契約書
    、匯款申請書為證。參諸被告乙○○、庚○○間、被告庚○○、甲○○間確有委託代書辦理簽訂不動產買賣契約書、並
    分期給付買賣價金，均核與一般不動產買賣價金給付及辦理
    移轉登記、繳納稅款等事宜相符。且被告庚○○、甲○○名
    下分別有多筆土地等財產，有稅務電子閘門財產所得調件明
    細表在卷可稽，足認被告庚○○、甲○○均有資力購買系爭
    不動產。被告庚○○、甲○○應無如此大費周章與被告乙○○通謀虛偽意思表示之必要。
(四)、證人丙○○於本院審理中證稱：被告甲○○、被告庚○○找
    我辦房屋買賣，是東森房屋仲介己○○找我辦理的，他說他
    們已經談好，叫我過去幫他們寫契約書及辦買賣。我去的時
    候問他們買賣價錢多少，誰要買，核對他們的身份，幫他們
    寫買賣契約，因為當天已經是傍晚4 、5 點，所以第二天才
    把錢匯給對方，過了幾天，我確認賣方有收到錢我才開始辦
    理過戶，因為當場他們沒有給付價金，我們代書必須確認買
    方有收到錢，他們價金是400 多萬，辦完登記後他們才付尾
    款，都是依照契約書來辦。買賣房子的經過我不清楚，我只
    是單純東森臨時打電話跟我說有案件請我來辦，因我之前有
     幫東森辦過，我們通常到現場就是確認是否為本人、價金有
    沒有收受、產權有沒有清楚，產權我們會看土地登記簿謄本
    ，看是否有抵押權、設定，如果產權有問題我們不會幫他辦
    。本案我大概辦了1 、20天，因為我們要報契稅、增值稅，
    完稅後才送件登記、過戶，我之前不認識被告庚○○、被告
    甲○○。一般房屋買賣從簽約到過戶最長45天，通常一個月
    內就辦完。報稅時間通常是7 至10天，稅單核發後，請雙方
    繳稅，繳完稅就送到地政機關登記，地政機關通常4 、5 天
    就登記完畢。我記得是今年元月份到東森房屋幫忙辦理過戶
    ，代書費12,000元是買方甲○○給的，是東森收了才轉給我
    的。簽約當時就會收定金，因為當天說沒有帶錢，隔天才會
    給，所以第二天有匯款給他，定金交付的款項都依契約書。
    證人丁○○於本院審理中證稱：我是辦理乙○○過戶給庚○○的部分，是透過朋友介紹，有代書的業務要辦理，他說被
    告乙○○要賣給人家，我建議他們要簽買賣契約書，所以叫
    他們到我的事務所，我問他們是否確定要買賣，要買賣一定
    要雙方到我辦公室來簽約，被告乙○○跟被告庚○○就來我
    事務所簽買賣契約書，簽完後他們有付款的證明，匯款跟簽
    約的單據，我依照簽約的流程簽約、完稅、備證、過戶來辦
    理，他們之間為什麼要買賣我不清楚，我要確認他們有付款
    的證明我才幫他們辦，因為買賣不動產的金額很高，我們要
    有付款的依據才會辦理過戶，我有建議他們把匯款明細、單
    據留下來，他們如何談買賣、金額我完全不清楚未介入。被
    告乙○○是透過他們公司的一位小姐先拿資料給我看，我看
    資料完整才請他約被告庚○○來簽約。他們有約定要付三次
    ，我建議他們用匯款，被告庚○○是用匯款的（以上均見本
    院98年6 月3 日言詞辯論筆錄）。並有證人丁○○並提出不
    動產買賣契約書、匯款回條、存摺明細為證。由上以觀，足
    認被告三人間之買賣並非通謀虛偽意思表示，且均有正常價
    金支付，原告就系爭不動產買賣係通謀虛偽意思表示之事實
    亦未能舉證證明，揆諸前開事證，尚難遽認被告間之買賣及
    所有權移轉行為屬通謀虛偽之意思表示而無效；是以，原告
    先位聲明請求依民法第87條之規定，提起本件訴訟確認被告
    間就系爭不動產所為買賣關係不存在及塗銷所有權移轉登記
    ，即非有據，無可准許。
二、備位聲明之請求：
(一)、按債務人所為之有償行為，於行為時明知有損害於債權人之
    權利者，以受益人於受益時亦知其情事者為限，債權人得聲
    請法院撤銷之，民法第244 條第2 項定有明文。次按債務人
    出賣其財產非必生減少資力之結果，苟出賣之財產已獲得相
    當之對價，用以清償具有優先受償權之債務，則一方面減少
    其財產，一方面減少其債務，其對於普通債權人，即難謂為
    詐害行為（最高法院51年台上第302 號判例意旨參照）。又
    按債權人依民法第244 條規定，撤銷債務人所為之有償或無
    償行為者，須具備下列之條件，(一)為債務人所為之法律行為
    (二)其法律行為有害於債權人(三)其法律行為係以財產權為目的
    (四)如為有償之法律行為，債務人於行為時，明知其行為有害
    於債權人，受益人於受益時，亦明知其事情。至於債務人之
    法律行為除有特別規定外，無論為債權行為抑為物權行為，
    均非所問（最高法院42年台上第323 號判例意旨參照）。
(二)、原告主張被告乙○○之責任財產本已不足以清償前開對原告
    所負之債務，竟仍與被告庚○○、被告甲○○就系爭房地辦
    理移轉登記，致原告對被告乙○○之債權因而履行不能或有
    困難。被告乙○○與被告庚○○、被告庚○○與被告甲○○
    間二次就系爭房地辦理移轉登記時間頻繁迅速，異於房地產
    交易常情，難謂系爭房地轉得人即被告庚○○、被告甲○○
    二人為善意無辜，應認渠等行為已害及原告之債權等事實，
    提出土地登記第二類謄本、建物登記第二類登記謄本、新竹
    市新竹市地政事務所網路申領異動索引、財政部臺灣省北區
    國稅局96年度綜合所得稅各類所得資料清單為證。原告主張
    之上開事實為被告否認，被告乙○○辯稱：被告乙○○移轉
    系爭房地係因有償行為，買賣契約對價亦非顯不相當，被告
    並非有意詐害原告對被告乙○○之債權。提出不動產買賣契
    約書、匯款申請書、存摺影本為證。被告庚○○辯稱：被告
    庚○○向被告乙○○購買系爭房地之價金為450 萬元，嗣賣
    予被告甲○○之價金為455 萬元，被告庚○○先後與被告乙○○、甲○○間之買賣行為日期接近係因被告庚○○資金發
    生困難，為避免跳票等語。提出存摺、不動產買賣契約書、
    被告乙○○提出之本票、匯款申請書為證。被告甲○○辯稱
    係透過東森房屋與被告庚○○就系爭房地簽訂買賣契約，確
    有給付價金等語。提出契稅繳款書、不動產買賣契約書、匯
    款申請書影本為證。參酌被告乙○○、庚○○；被告庚○○
    、甲○○間買賣系爭不動產價金並無顯不相當之情形；況且
    ，被告乙○○亦已收受被告庚○○給付之買賣價金450 萬元
    ，被告乙○○稱其將買賣系爭不動產所得價金先發放勞工薪
    資、資遣費、及繳納勞、健保等具有優先受償權之債務，則
    對於普通債權人之原告，即難謂為詐害行為。再者，被告庚○○、甲○○名下分別有多筆土地等財產，有稅務電子閘門
    財產所得調件明細表在卷可稽，足認被告庚○○、甲○○均
    有資力購買系爭不動產，被告庚○○、甲○○應無如此大費
    周章出於詐害原告債權而為系爭不動產買賣之必要。由上以
    觀，足認被告三人間之買賣均有相當價金支付，尚難認有詐
    害原告債權之情形，本件原告不能證明被告間之買賣契約係
    明知有害原告債權所訂立，則原告備位依民法第244 條第2
    項規定請求撤銷被告間就系爭不動產所為買賣關係及塗銷所
    有權移轉登記，即無理由，不應准許。
伍、本件法律關係已臻明確，兩造其餘攻擊防禦方法，經核於判
    決結果無影響，爰不一一加以論列，附此敘明。
陸、原告陳明願供擔保，聲請宣告假執行，惟原告之訴業經駁回
    ，其假執行之聲請失所附麗，應併予駁回。
柒、據上論結：本件原告之訴為無理由，依民事訴訟法第78條，
    判決如主文。
中    華    民    國    98    年    7     月    13   日
                  民事第一庭    法  官  林麗玉
以上正本係照原本作成。
如對本判決上訴，須於判決送達後20日內向本院提出上訴狀。
中    華    民    國    98    年    7    月     13   日
                                書記官  陳思璟
附表：
┌─────────────────────────────────────────────────────────────┐
│（土地）：                                                                                                                │
├──┬──────────────────────────┬─┬────────────┬─────────┬──────┤
│編號│      土          地          坐          落        │地│    面            積    │                  │            │
│    ├───┬────┬────┬────┬───────┤  ├──┬──┬──────┤  權  利  範  圍  │備        考│
│    │縣  市│鄉鎮市區○   段   ○ ○  段 │ 地      號   │目│公頃│公畝│  平方公尺  │                  │            │
├──┼───┼────┼────┼────┼───────┼─┼──┼──┼──────┼─────────┼──────┤
│001 │新竹縣│新竹市  │長春    │        │5             │建│    │    │3188.43     │22/3189           │            │
└──┴───┴────┴────┴────┴───────┴─┴──┴──┴──────┴─────────┴──────┘
┌─────────────────────────────────────────────────────────────────┐
│（建物）︰                                                                                                                        │
├──┬──┬────┬────┬────┬───────────────────────┬────────────┬───┬───┤
│    │    │        │        │建築式樣│  建  物  面  積          （單位：平方公尺）  │附屬建物單位：平方公尺）│      │      │
│    │    │        │        │        ├───┬───┬───┬───┬───┬───┼────┬───┬───┤權  利│      │
│    │    │        │        │主要建築│主建物│主建物│主建物│主建物│主建物│  合  │ 主要建 │  面  │  面  │      │      │
│編號│建號│建物門牌│基地坐落│        │層  及│層  及│層  及│層  及│層  及│      │        │      │  積  │      │備  考│
│    │    │        │        │材 料 及│面  積│面  積│面  積│面  積│面  積│      │ 築材料 │      │      │      │      │
│    │    │        │        │        │      │      │      │      │      │      │        │      │  單  │範  圍│      │
│    │    │        │        │房屋層數│      │      │      │      │      │  計  │ 及用途 │  積  │  位  │      │      │
├──┼──┼────┼────┼────┼───┼───┼───┼───┼───┼───┼────┼───┼───┼───┼───┤
│001 │1452│新竹市○○○○段  │住家用鋼│第1層 │      │      │      │      │99.41 │平台    │10.40 │平方公│全部  │      │
│    │    │東路243 │5地號   │筋混凝土│99.41 │      │      │      │      │      │        │      │尺    │      │      │
│    │    │號      │        │造1層   │      │      │      │      │      │      │        │      │      │      │      │
└──┴──┴────┴────┴────┴───┴───┴───┴───┴───┴───┴────┴───┴───┴───┴───┘


司法院資訊處製作；財團法人民間司法改革基金會備份。
